【裁判字號】    98,簡上,72
【裁判日期】    980227
【裁判案由】    違反著作權法
【裁判全文】
臺灣桃園地方法院刑事判決              98年度簡上字第72號
上  訴  人
即  被  告  甲○○
上列上訴人即被告因違反著作權法案件，不服本院民國97年12月
9日97年度桃簡字第3637號第一審判決（聲請簡易判決處刑書案
號：97年度偵字第20322號），提起上訴，本院管轄之第二審合
議庭判決如下：
    主  文
上訴駁回。
甲○○緩刑貳年。
    事實及理由
一、本案經本院審理結果，揆認原審認事用法暨刑罰量度均無不
    當而予維持，茲引用附件原審判決書所記載之事實、證據及
    理由外，另補充：
  (一)論諸扣押筆錄、扣押物品目錄表、刑事告訴狀、著作財產權
    讓與證明書，雖屬被告以外之人於審判外之書面陳述，然當
    事人於本院審理中對各該陳述未予爭執，本院審酌各該陳述
    作成時之情況認無不當之處，適為本案證據，依刑事訴訟法
    第159條之5規定，得為證據；次論蒐證照片、扣案電腦伴唱
    機、扣案伴唱歌本、扣案遙控器，咸為非供述性證據，著無
    違背法定程序取得之情形，依刑事訴訟法第158條之4反面規
    定，洵具證據能力。
  (二)訊據被告甲○○於本院審理中對原審判決書加以敘列之犯罪
    事實坦承不諱，復有扣押筆錄、扣押物品目錄表、刑事告訴
    狀、著作財產權讓與證明書、蒐證照片附卷及電腦伴唱機、
    伴唱歌本、遙控器扣案資佐，足徵被告之自白與事實相符，
    本案事證明確，犯行堪以認定，應予依法論科。
二、至按量刑輕重，係屬事實審法院得依職權所為自由裁量事項
    ，苟未逾越法定刑度且權以刑法第57條各款情狀，便不得遽
    指違法，悉有最高法院72年台上字第6696號判例意旨可稽，
    被告上訴請求改判，徒以業得原審思忖刑度所斟刑罰酌量情
    狀等節執見，考諸上揭判例意旨，為無理由，應予駁回。另
    衡被告未曾因故意犯罪受有期徒刑以上刑之宣告，得有臺灣
    高等法院被告前案紀錄表供照，一時失慮始罹刑章，犯後坦
    承犯行深表悔意，又其業與告訴人吳東龍、豪記影視唱片有
    限公司達成和解並賠償損害，渠等更行表示原諒被告祈請不
    予訴究，援有刑事撤回告訴狀以觀，尚參被告歷此教訓知所
    警惕信無再犯之虞，本院認所宣告之刑以暫不執行為適當，
    併予宣告緩刑2年，用啟自新。
據上論斷，應依刑事訴訟法第455條之1第1項、第3項、第368條
、第373條，刑法第74條第1項第1款，判決如主文。
本案經檢察官林安紜到庭執行職務。
中    華    民    國    98    年    2     月    27    日
                  刑事第一庭  審判長法  官  曾淑華
                                    法  官  鄭吉雄
                                    法  官  俞力華
以上正本證明與原本無異。
不得上訴。
                                    書記官  資念婷
中    華    民    國    98    年    3     月    3     日
附錄本案論罪科刑法條
著作權法第92條
（侵害公開口述權等之罰則）
擅自以公開口述、公開播送、公開上映、公開演出、公開傳輸、
公開展示、改作、編輯、出租之方法侵害他人之著作財產權者，
處3年以下有期徒刑、拘役、或科或併科新臺幣75萬元以下罰金
。


司法院資訊處製作；財團法人民間司法改革基金會備份。
